---
title: "Análise exploratória dos dados do TravisTorrent"
output: html_notebook
---

## Introdução

O [Travis](https://travis-ci.org/) é um serviço de [integração contínua](https://en.wikipedia.org/wiki/Continuous_integration) utilizado para construir e testar _softwares_ hospedados no GitHub, um sistema de controle de versão que utiliza o [git](https://en.wikipedia.org/wiki/Git).
Nesta análise iremos explorar os dados do TravisTorrent, uma base de dados que contém informações de repositórios públicos do GitHub, bem como dados de log do Travis do respectivo projeto.

Primeiramente vamos importar as bibliotecas utilizadas nesta análise, bem como os dados que utilizaremos na mesma:

```{r setup}
library(tidyverse)

projetos <- read_csv("data/projetos.csv")
```

Vejamos a estrutura dos dados:

```{r}
projetos %>% 
  str()
```

Vemos que existem 16 variáveis nos dados:

* gh_project_name:        o nome do projeto
* team:                   a mediana do tamanho do time no decorrer do projeto 
* lang:                   a linguagem predominante do projeto na última medição
* sloc_end:               a quantidade máxima de linhas de código durante as medições do projeto
* sloc_med:               a quantidade mediana de linhas de código durante as medições do projeto
* activity_period:        a quantidade de meses de atividade do projeto
* num_commits:            a quantidade de commits do projeto
* commits_per_month:      número de commits por mês
* tests_per_kloc:         quantidade máxima de testes no decorrer do projeto
* total_builds:           número total de buils
* build_success_prop:     proporção de builds que tiveram sucesso
* builds_per_month:       número de builds por mês
* tests_added_per_build:  número de testes por linha de código
* tests_successful:       proporção média de testes que tiveram sucesso 
* test_density:           quantidade mediana de casos de testes por mil linhas de código 
* test_size_avg:          número médio de linhas por caso de teste
  
## Tamanho dos times  

Vejamos inicialmente como se comportam os dados do tamanho do time:

```{r}
projetos %>% 
  ggplot(aes(x = "tamanho do time", y = team)) +
    geom_jitter(alpha = 0.3) +
  labs(x = "times", y = "tamanho dos times", title = "Tamanho dos times dos projetos")
```

Podemos ver que a maior parte dos times tem tamanho pequeno, menor que 25, onde a mediana é `{r projetos %>% pull(team) %>% median()}`.

Vejamos a distribuição destes dados de forma mais sintetizada:

```{r}
projetos %>% 
  ggplot(aes(x = team)) +
  geom_histogram(binwidth = 5) +
  labs(x = "tamanho dos times", y = "contagem", title = "Histograma da quantidade de times")
```

Vemos que realmente a maior parte dos projetos tem tamanhos de times pequenos, visto que os dados são enviesados à direita.

### Tamanho dos times por linguagem

Vejamos agora se existe diferença entre o tamanho dos times cujo projeto é feito majoritariamente em java ou em ruby: 

```{r}
projetos %>% 
  ggplot(aes(x = lang, y = team)) +
  geom_jitter(alpha = 0.3)
```

Vemos que em ambas linguagens a maior parte dos projetos tem times pequenos, porém notamos também que existem 4 projetos que foram feitos em javascript. Vejamos quais são estes:

```{r}
projetos %>% 
  filter(lang == "javascript") %>% 
  select(gh_project_name)
```

Pesquisando no github, dois projetos estão descritos em chinês, enquanto outros dois não parecem tem linguagem muito bem definida. Com isso, descartaremos estas observações.

```{r}
projetos.filt <- projetos %>% 
  filter(lang != "javascript")
```

Vejamos como se comportam os dados os dados de tamanho de times de java e ruby em mais alto nível:

```{r}
projetos.filt %>% 
  ggplot(aes(x = team)) +
    geom_histogram(binwidth = 5) +
    facet_grid(lang ~ ., scales = "free_y")
```

Os dados tem uma distribuição muito semelhante, visto que ambos são bastante assimétricos e enviesados à direita. Além disso, a faixa de valores entre 5 e 10 contém expressivamente mais projetos que as demais, bem como a faixa entre 0 e 5 tem valor um pouco maior que a faixa entre 10 e 15. 



